【裁判字號】    89,易,3449
【裁判日期】    900130
【裁判案由】    詐欺
【裁判全文】
臺灣板橋地方法院刑事判決                        八十九年度易字第三四四九號
    公  訴  人  臺灣板橋地方法院檢察署檢察官
    被      告  乙○○
右列被告因詐欺案件，經檢察官提起公訴（八十九年度偵字第一五九五七號），本院
判決如左：
    主  文
乙○○意圖為自己不法之所有，以詐術使人將本人之物交付，累犯，處有期徒刑陸月
，如易科罰金，以參佰元折算壹日。
    事  實
一、乙○○曾因詐欺案件，於民國八十七年十月二十三日，經本院以八十七年度易字
    第四四二五號判處有期徒刑四月確定在案，於八十八年一月十五日執行完畢。又
    因詐欺案件，於八十八年八月十二日，經臺灣臺北地方法院以八十八年度易字第
    一九二八號判處拘役三十日確定，八十八年十一月十一日執行完畢。復因詐欺案
    件，於八十九年三月十日，經臺灣臺北地方法院以八十八年度易字第三○五○號
    判決有期徒刑五月在案，於八十九年八月十二日執行完畢。猶不知悔改，明知自
    己並無支付能力，竟意圖為自己不法之所有，並為圖得不法之利益，於八十九年
    八月二十一日十五時零四分許至翌日凌晨三時零四分許，前往臺北縣中和市○○
    路一號「好樂迪ＫＴＶ店」，詐以消費為名，點用酒菜，並在該店內唱歌，使該
    店員工誤信其有付帳能力而陷於錯誤，進而提供乙○○酒菜等財物，及使用該店
    內歌唱器材等財產上之利益，消費金額共計新臺幣（下同）三千三百五十一元。
    嗣於八十九年八月二十二日凌晨三時零四分許，乙○○欲離去結帳時，方宣稱無
    法付帳，該店內服務人員始知受騙而報警處理。
二、案經臺北縣警察局中和分局移送臺灣板橋地方法院檢察署檢察官偵查起訴。
    理  由
一、右揭犯罪事實，業據被告乙○○迭於警偵訊及本院審理中坦承不諱（詳偵查卷宗
    第五頁、第十六頁反面、本院九十年一月九日審判筆錄），核與「好樂迪ＫＴＶ
    店」現場管理人員甲○○於警訊及本院調查中證述情節相符（詳偵查卷宗第四頁
    、本院八十九年十一月三十日訊問筆錄），復有「好樂迪ＫＴＶ店」南勢角貴賓
    消費結帳單乙紙附卷可稽（附於偵查卷宗第七頁），參以被告亦自承當天身無分
    文等語（詳本院九十年一月九日審判筆錄），其明知自己無支付能力，仍至上開
    店內消費，自始即有為自己取得所有及不法利益之意圖甚明。本件事證明確，被
    告犯行堪以認定。
二、核被告以詐術取得酒菜等財物，及在店內唱卡拉ＯＫ等財產上利益之行為，分別
    犯有刑法第三百三十九條第一項之詐欺取財罪，及同法條第二項之詐欺得利罪。
    其所犯前開二罪，係以一行為觸犯數罪名，係想像競合犯，應依刑法第五十五條
    之規定，論以情節較重之詐欺取財罪。再其曾因詐欺案件，於八十七年十月二十
    三日，經本院以八十七年度易字第四四二五號判處有期徒刑四月確定在案，於八
    十八年一月十五日執行完畢。又因詐欺案件，於八十八年八月十二日，經臺灣臺
    北地方法院以八十八年度易字第一九二八號判處拘役三十日確定，八十八年十一
    月十一日執行完畢。復因詐欺案件，於八十九年三月十日，經臺灣臺北地方法院
    以八十八年度易字第三○五○號判決有期徒刑五月在案，於八十九年八月十二日
    執行完畢，此有臺灣高等法院檢察署刑案紀錄簡覆表乙紙在卷足憑，五年內再犯
    有期徒刑以上之本罪，為累犯，應依刑法第四十七條之規定加重其刑。末刑法第
    四十一條原規定「犯最重本刑為三年以下有期徒刑以下之刑之罪，而受六月以下
    有期徒刑或拘役之宣告，因身體、教育、職業或家庭之關係，執行顯有困難者，
    得以一元以上三元以下折算一日，易科罰金」。而於九十年一年十日公布施行，
    同年一月十二日生效之刑法第四十一條第一項係規定「犯最重本刑為五年以下有
    期徒刑以下之刑之罪，而受六月以下有期徒刑或拘役之宣告，因身體、教育、職
    業或家庭之關係或其他正當理由，執行顯有困難者，得以一元以上三元以下折算
    一日，易科罰金」，比較新舊法之規定，就易科罰金部分以新法較有利於被告，
    依刑法第二條第一項前段之規定，應適用新修正刑法第四十一條第一項之規定。
    爰審酌被告不思自檢，白吃白喝，行騙玩樂，一犯再犯，經數次刑之執行後仍不
    知悔改，所為取得財物雖不多，但一再白吃白喝，造成正當營業之商家困擾，並
    危害社會秩序鉅大，雖犯後已坦承犯行，惟審其履次犯行皆係相同，其犯後態度
    顯係圖免罪責之姿等一切情狀，量處如主文所示之刑，並諭知易科罰金之折算標
    準。
據上論斷，應依刑事訴訟法第二百九十九條第一項前段，刑法第二條第一項前段、第
三百三十九條第一項、第二項、第五十五條、第四十七條、九十年一月十二日公布施
行之第四十一條第一項，罰金罰鍰提高標準條例第一條前段、第二條，判決如主文。
本案經檢察官李傳侯到庭執行職務。
中    華    民    國      九十        年      一      月      三十      日
                                      臺灣板橋地方法院刑事第四庭
                                          法  官  游  秀  雯
右正本證明與原本無異。
如不服本判決，應於判決送達後十日內，向本院提出上訴狀。
              書記官  陳  怡  真
中    華    民    國      九十        年      二      月      二        日
附錄本案論罪科刑法條全文
刑法第三百三十九條
意圖為自己或第三人不法之所有，以詐術使人將本人或第三人之物交付者，處五年以
下有期徒刑、拘役或科或併科一千元以下罰金。
以前項方法得財產上不法之利益或使第三人得之者亦同。
前二項之未遂犯罰之。


司法院資訊處製作；財團法人民間司法改革基金會備份。
